# 作为出租方的房屋经营租赁合同，在租金递增的情况下可以采用非直线法确认收入吗？

提问人：esther 林林 时间：2023-01-11 12:03:50
作为出租方，有一经营租赁合同。租期为 10 年，第一年租金 15 万，第二年开始每年租金递增 5 万元， 10 年租金合计 375 万元。请问是应该将总租金 375 万元在 10 年内平均分摊确认收入（每年按照直线法确认租金收入37.5万元），还是按照合同约定的每年租金实际金额确认？
以及，如果有了解使用非直线法确认租赁合同收入的案例场景，能够介绍一二，谢谢！
感谢各位大佬的解答，best regards.

回答人：chenyiwei
不建议采用非直线法方式。参考：《中审众环研究 2020 》之“问题4-2-21（经营租赁收入、成本计量问题）”、“问题4-2-22（经营租赁支出按期递增的金额是否在整个租赁期内按直线法进行确认）”。